【裁判字號】    89,易,103
【裁判日期】    890131
【裁判案由】    違反就業服務法
【裁判全文】
臺灣臺南地方法院刑事判決                          八十九年度易字第一三號
    公  訴  人  臺灣台南地方法院檢察署檢察官
    被      告  伸潮股份有限公司  設台南市○○路○段五十二號
    兼右代表人  甲○○
右列被告因違反就業服務法案件，經檢察官提起公訴（八十八年度偵字第七０四二號
、一五０九０號），本院判決如左：
    主  文
甲○○聘僱許可失效之外國人，其聘僱人數為二人以上，處拘役伍拾伍日，併科罰金
新臺幣陸萬元，拘役如易科罰金以新台幣玖佰元即銀元參佰元折算壹日，罰金如易服
勞役以新台幣玖佰元即銀元參佰元折算壹日。緩刑貳年。
伸潮股份有限公司聘僱許可失效之外國人，其聘僱人數為二人以上，處罰金新台幣拾
貳萬元。
    事  實
一、甲○○係「伸潮股份有限公司」負責人，即該公司法人之代表人。其先於民國八
    十七年七月間起，以每月新台幣一萬五千八百元之薪資，聘僱原在漁船工作而許
    可失效之菲律賓籍勞工NICO MEDES.JUAN.EBE、又於八十八年三月間起，以同樣
    的月薪聘僱原在漁船工作而許可失效之菲律賓籍勞工ALCAIDE.CARLITO.IMBURNAL
    、GABRIEL.R.BELANOJR二人，在伸潮股份有限公司之工廠從事不鏽鋼研磨工作。
    經警於八十八年五月十一日，在屏東縣東港鎮查獲已離職之外勞  NICOMEDES.
    JUAN. EBE後，循線於同日十四時四十分許，在台南市○○路○段一九０巷七五
    之一００號查獲另二名外勞ALCAIDE.CARLITO.IMBURNAL、GABRIEL.R.BELANOJR。
二、案經屏東縣警察局枋寮分局報請台灣屏東地方法院檢察署偵辦後，由台灣屏東地
    方法院檢察署呈請台灣高等法院檢察署核轉台灣台南地方法院檢察署及該署檢察
    官自動檢舉（伸潮公司部分）偵查起訴。
    理  由
一、訊之被告甲○○對於右揭事實於警訊及偵審中坦承不諱，核與證人即該三名菲律
    賓籍勞工於警訊時證述之情節相符，又該三名菲律賓籍勞工前曾為受僱於他人在
    漁船上工作，有該三名勞工之護照影本上之記載可資佐證，被告確係聘僱許可失
    效之外國人無訛。而被告甲○○為被告伸潮股份有限公司之負責人，復有該公司
    之公司執照影本在卷可稽。雖被告甲○○於本院審理時另辯稱其不知聘僱外勞係
    違法云云，惟按行為人不得因不知法律而免除刑事責任，刑法第十六條前段定有
    明文，況被告甲○○為公司負責人，對於聘僱員工所應行注意之法規，本應恪盡
    其注意之責，焉可推諉不知之理，是被告所辯仍無足卸免其罪責。本件事證明確
    ，被告犯行堪予認定。
二、按外國人未經雇主申請許可，不得在中華民國境內工作，就業服務法第四十二條
    定有明文，被告甲○○聘僱許可失效之外國人，其聘僱人數為二人以上，核其所
    為，係違反就業服務法第五十三條第一款之規定，應依同法第五十八條第一項後
    段處斷。而被告伸潮股份有限公司因被告甲○○為其代表人，因執行業務而前第
    五十八條第一項之罪，依同法第五十八條第二項規定，應科以第一項後段之罰金
    刑。爰審酌被告等犯罪之動機係貪圖便宜勞工、目的為節省開支、手段、所生危
    害、非法聘僱期間所得之利益等一切情狀，量處如主文所示之刑，並諭知易服勞
    役及易科罰金之折算標準，以資懲儆。又被告甲○○前未曾受有期徒刑以上刑之
    宣告，有台灣台南地方法院檢察署刑案資料查註紀錄表在卷可憑，其經此教訓後
    ，應知所警惕，信無再犯之虞，本院認所宣告之刑以暫不執行為適當，併諭知緩
    刑二年，以勵自新。
據上論斷，應依刑事訴訟法第二百九十九條第一項前段、就業服務法第五十八條第一
項後段、第二項、刑法第十一條前段、第四十一條、第四十二條第二項、第七十四條
第一款、罰金罰鍰提高標準條例第二條，判決如主文。
本案經檢察官李白松到庭執行職務
中    華    民    國      八十九      年      一      月      三十一    日
                                  臺灣臺南地方法院刑事第二庭
                                          法  官  林  淑  婷
右正本證明與原本無異。
如不服本判決，應於判決送達後十日內，向本院提出上訴狀。
                                          書記官  董  挹  棻
中    華    民    國      八十九      年      一      月     三十一   日
附本案論罪科刑法條全文：
就業服務法第五十三條第一款：
  雇主不得有左列行為：
    一、聘僱或留用未經許可或許可失效之外國人。
就業服務法第五十八條第一項、第二項：
  違反第五十三條第一款、第二款或第三款規定，其聘僱或留用人數為一人者，處六
  月以下有期徒刑、拘役或科或併科新台幣九萬元以下罰金；其聘僱或留用人數為二
  人以上者，處三年以下有期徒刑、拘役或科或併科新台幣三十萬元以下罰金。
  法人之代表人、法人或自然人之代理人、受僱人或其他從業人，員因執行業務犯前
  項之罪者，除處罰其行為人外，對該法人或自然人亦科以前項之罰金。


司法院資訊處製作；財團法人民間司法改革基金會備份。
